臺灣高等法院臺南分院刑事判決
　　　　　　　　　　　　　　　　94年度上易字第572號　Ａ
上　訴　人　臺灣臺南地方法院檢察署檢察官
上　訴　人
即　被　告　甲○○
上列上訴人因被告違反毒品危害防制條例案件，不服臺灣臺南地
方法院94年度簡上字第20號中華民國94年10月 7日第一審判決（
聲請簡易處刑案號：臺灣臺南地方法院檢察署93年度毒偵字第19
11號，原審法院簡易庭以93年度簡字第2760號簡易判決後，檢察
官及被告分別提起上訴，經原審法院管轄之第二審合議庭依通常
程序審理，並臺灣臺南地方法院檢察署以93年度毒偵字第2135號
及94年度毒字第1870號於原審法院普通庭審理時聲請併辦），檢
察官及被告分別提起上訴，及臺灣臺南地方法院檢察署移送併案
審理（併辦案號：94年度毒偵字第2766號），本院判決如下：
    主  文
原判決撤銷。
甲○○連續施用第二級毒品，累犯，處有期徒刑壹年。扣案之甲
基安非他命壹小包（含袋重零點肆公克）、柒小包 (含袋重參點
玖伍捌公克)沒收銷燬之；上開安非他命之外包裝袋捌個及玻璃
球吸食器貳組均沒收。
    事  實
一、甲○○前因違反毒品危害防制條例、竊盜、違反動產擔保交
    易法等案件，經臺灣臺南地方法院分別判處有期徒刑六月、
    拘役七十日及有期徒刑三月確定，並於93年7月20日執行完
    畢，又於91年間因施用毒品案件，經臺灣臺南地方法院以91
    年度毒聲字第1038號於91年6月26日裁定強制戒治，並於91
    年7月10日送戒治處所執行強制戒治，嗣經臺灣臺南地方法
    以92年度毒聲字第280號裁定停止戒治，於92年3月31日停止
    強制戒治出所。
二、詎甲○○仍未戒除毒癮，明知甲基安非他命係毒品危害防制
    條例所明定之第二級毒品，不得持有及施用，竟另行基於施
    用第二級毒品安非他命之概括犯意，於前述判刑執行完畢及
    強制戒治執行完畢釋放後之五年內，自93年 7月20日前案執
    行完畢釋放後之7月間某日起至94年9月17日止，連續在臺南
    縣永康市、臺南縣永康市○○○路某撞球場、臺南縣永康市
    某公園內等處，以玻璃球吸食器燒烤安非他命吸其煙之方式
    ，連續施用第二級毒品甲基安非他命多次，嗣分別於93年
    9月30日晚間22時35分許，在臺南縣永康市○○街 426號前，
    因行跡可疑遭警盤查，扣得第二級毒品甲基安非他命一小包
    （含袋重 0.4公克）及其所有供施用毒品安非他命之器具玻
    璃球吸食器一組。93年10月30日16時40分許，在臺南縣永
    康市○○路619巷41號前，為警當場查獲，並扣得第二級毒
    品甲基安非他命七小包（含袋重3.958公克）。94年2月6
    日17時30分許，經警在台南市○○○路○段96號前查獲其另
    涉竊盜案件時，得其同意採尿送驗結果，發現其尿液有甲基
    安非他命陽性反應。94年9月20日14時7分許，在台南市○
    ○路668巷口，經警盤查，扣得其所有供施用毒品安非他命
    之器具玻璃球吸食器一組。
三、案經臺南市警察局第一分局報告臺灣臺南地方法院檢察署檢
    察官偵查起訴及該署於原審法院審理時聲請併辦，並於本院
    審理時聲請併辦。
    理  由
壹、認定犯罪事實所憑之證據及理由
  一、上開犯罪事實，業據上訴人即被告甲○○迭於警詢、檢察
      官偵查及原審審理時均坦承不諱，且被告經警於93年9 月
      30日、93年10月30日、94年2月6日及94年 9月20日查獲時
      ，分別採其尿液送驗結果，均發現其尿液有甲基安非他命
      陽性反應，有臺南縣衛生局93年10月 8日及93年11月24日
      尿液檢驗成績書各一件（毒偵字1911號卷第24頁及毒偵字
      第2135號卷第34頁）、長榮大學確認報告二件（併案毒偵
      字第1870號警卷第 4頁及毒偵字第2473號卷第29頁）在卷
      佐證。又查，上開於93年 9月30日及93年10月30日扣得之
      白色粉末，經送鑑定結果，均含有第二級毒品甲基安非他
      命成分，確屬第二級毒品甲基安非他命無訛，有台南縣警
      察局永康分局毒品初步檢驗報告書及行政院衛生署管制藥
      品管理局檢驗成績書各一件在卷可憑（毒偵字第1911號警
      卷12頁，原審簡上卷第120頁），此外，復有於93年9月30
      日及94年9月20日分別查獲其所有供施用安非他命之玻璃
      球吸食器各一組扣案可證。綜上開補強證據，已足資擔保
      證明被告前述自白之真實性，應認與犯罪事實相合，可信
      為真實。是本件事證已明確，被告甲○○連續施用第二級
      毒品安非他命之犯行，洵堪認定。
  二、又查，被告於檢察官偵查中雖自承最早之施用時間為93年
      8月3日（見93年度毒偵字第2135號卷第15頁），然被告於
      原審審理中，經檢察官詢問：自何時開始施用時，被告答
      稱被關出來後沒幾天等語（原審卷第161頁)，依此被告於
      93年7月20日執行完畢釋放後於同年7月間某日起施用毒品
      之事實，當可認定。至被告於原審審理程序雖辯稱：93年
      10月30日下午4時40分許，在臺南縣永康市○○路619巷41
      號前，為警扣得之七小包毒品，不是被告所有，而是莫勝
      南所有，其中一包為海洛因、一包為葡萄糖云云 (原審卷
      第110頁)，然經原審法院將扣案之甲基安非他命送行政院
      衛生署管制藥品管理局檢驗結果，確均為安非他命，有前
      揭檢驗成績書附卷可證，且被告於審理中復坦承毒品均為
      其所有，核與其於警詢（台南縣警察局永康分局93年10月
      31日永警刑字第0930005257號卷第10頁)、檢察官偵查（
      見93年度毒偵字第2135號案第16頁）中之陳述相符，依此
      扣案之毒品皆為第二級毒品甲基安非他命之事實，亦當認
      定。
  三、被告於91年間因施用毒品案件，經臺灣臺南地方法院以91
      年度毒聲字第1038號於91年 6月26日裁定強制戒治，並於
      91年 7月10日送戒治處所執行強制戒治，嗣經臺灣臺南地
      方法以92年度毒聲字第280號裁定停止戒治，於92年3月31
      日停止強制戒治出所，有臺灣臺南地方法院檢察署刑案資
      料查註紀錄表及臺灣高等法院被告全國前案紀錄表各一份
      在卷可參，自堪信屬真實。
  四、綜上所述，被告經裁定送強制戒治後，並經認無繼續施用
      毒品之傾向，而裁定停止戒治，於92年3月31日停止強制
      戒治出所，五年內復再犯本罪，自應依毒品危害防制條例
      第23條第2項，予以論科。
貳、論罪科刑之理由
  一、查安非他命為第二級毒品，毒品危害防制條例第2條第2項
      第2款定有明文。故核被告所為，係犯毒品危害防制條例
      第10條第2項之施用第二級毒品罪。
  二、被告施用時非法持有第二級毒品安非他命之低度行為，已
      為其施用之高度行為所吸收，不另論罪。
  三、被告先後數次施用第二級毒品安非他命行為，時間緊接，
      犯罪構成要件相同，顯係基於概括之犯意為之，為連續犯
      ，應依刑法第56條之規定論以一罪，並加重其刑。
  四、又被告前因違反毒品危害防制條例、竊盜、違反動產擔保
      交易法等案件，經臺灣臺南地方法院分別判處有期徒刑六
      月、拘役七十日及有期徒刑三月確定，並於93年7月20日
      執行完畢，有臺灣高等法院被告全國前案紀錄表各一份在
      卷可參，其於上開有期徒刑執行完畢五年內，再犯有期徒
      刑以上之本罪，為累犯，應依刑法第47條之規定，遞加重
      其刑。
  五、至檢察官於原審移送併辦之關於被告自93年8月3日起至94
      年 1月間多次施用第二級毒品安非他命之犯罪事實（臺灣
      臺南地方法院檢察署93年度毒偵字第2135號及94年度毒偵
      字第1870號），暨檢察官於本院審理時聲請併辦之關於被
      告自93年10月起至94年 9月17日止多次施用第二級毒品安
      非他命之犯罪事實（臺灣臺南地方法院檢察署94年度毒偵
      字第2766號），雖未經起訴，但與前揭已起訴且論罪部分
      ，有連續犯之裁判上一罪關係，應為起訴效力所及，本院
      依法應併予審理，附此敘明。
參、撤銷改判之理由
  一、原判決予以論罪科刑，固無不合，然查：
    (一)原審就前述移送併辦事實（臺灣臺南地方法院檢察署94年
      度毒偵字第2766號）未及審酌，即有未洽。
    (二)移送併辦案件（臺灣臺南地方法院檢察署94年度毒偵字第
      2766號）始扣得之被告所有之施用毒品所用之玻璃球吸食
      器各一組，原判決未及宣告沒收，亦有未合。
  二、被告提起本件上訴，未陳明上訴理由，空言指摘原判決不
      當，固非可取，然公訴人上訴意旨，指摘原判決有上述不
      當之處，為有理由，自應由本院將原判決撤銷改判，以期
      適法。
    (一)爰審酌被告前曾因施用毒品案件經強制戒治，竟無視於毒
      品對於自身健康之戕害及國家對於杜絕毒品犯罪之禁令，
      猶施用毒品不輟，並屢犯本件犯行，且查獲之毒品數量均
      不少，惟念及其吸毒係戕害自己身心之行為，及其犯罪之
      動機、目的、手段、犯罪後坦承犯行等一切情狀，量處如
      主文第二項所示之刑，以資懲儆。
    (二)扣案之甲基安非他命一小包（含袋重0.4公克）、七小包
      （含袋重 3.958公克）為第二級毒品，已如前述，爰依毒
      品危害防制條例第18條第1項前段之規定，沒收銷燬之。
    (三)扣案之上開安非他命外包裝八個，既係用於包裹毒品，防
      其裸露、逸出、潮濕，便於持有藉以施用，亦為被告供本
      件施用第二級毒品安非他命所用之物，又非屬毒品危害防
      制第19條第1項規定應沒收之物，應併依刑法第38條第1項
      第2款規定，宣告沒收之（最高法院91年度臺上字第4076
      號、第4416號判決參照）。又扣案之玻璃球吸食器二組，
      業據被告供稱係其所有，並供施用安非他命犯罪所用之物
      ，應依刑法第38條第1項第2款宣告沒收。
肆、被告經合法傳喚無正當理由不到庭，爰不待其陳述逕行判決
    。
伍、適用之法律
  一、刑事訴訟法第369條第1項前段、第364條、第299條第1項
      前段、第371條。
  二、毒品危害防制條例第10條第2項、第18條第1項前段。
  三、刑法第11條前段、第56條、第47條、第38條第1項第2款。
本案經檢察官徐松奎到庭執行職務。
中　　華　　民　　國　　94　　年　　12　　月　　30　　日
                  刑事第四庭　　審判長法　官　吳志誠
　　                                  法　官　林勝木
　　                                  法　官　蔡美美
以上正本證明與原本無異。
不得上訴。
　　　　　　　　　　　　　　　　　　　書記官　蔡振豐
中　　華　　民　　國　　94　　年　　12　　月　　30　　日
附錄法條：
毒品危害防制條例第10條第2項
施用第二級毒品者，處 3 年以下有期徒刑。
